# Fernando Anthony Alcarraz Valerio

TÉCNICO ELECTRICISTA INDUSTRIAL



# FERNANDO ANTHONY ALCARRAZ VALERIO

Dirección: Calle Los laureles Mz. O Lt8 "AAHH Las Praderas",

Urb. José Gálvez, Villa María del Triunfo, Lima.

Teléfono: 4000618 Móvil: 943649443

E-mail: fernandoalcarraz11@gmail.com Edad: 23 años

# **PERFIL PROFESIONAL**

Profesional **técnico electricista** con 4 años de experiencia en plantas industriales y en control de calidad, conocimiento de las normas ISO 9001, ISO 14001 OHSAS 18001, NTP y Código Nacional Eléctrico. Ejecución de trabajos neumáticos, hidráulicos y eléctricos de acuerdo a plano.

#### **EXPERIENCIA PROFESIONAL**

2015-2015 MODASA (MOTORES ANDINOS S.A.)

Cargo: INSPECTOR DE CALIDAD DE RECEPCIÓN DE MATERIALES

Función: -Inspección y pruebas de metrología a distintos materiales necesarios para el en-

samblado de buses. (Parabrisas, fibra de vidrio, cables, mangueras, tanques, etc.)

- Implementación del método de inspección por muestreo.

- Análisis de proveedores

2014-2015 **DELFINES HOTEL Y CASINO** 

Cargo: TÉCNICO ELECTRICISTA

Función: - Trabajos de mantenimiento de aire acondicionado, tableros eléctricos, motores y

reparaciones generales.

- Conocimientos de los Sistemas de medición de energía

- Arranque y mantenimiento de motores eléctricos

2013-2014 PDIC PERÚ SAC (GENERAL CABLE)

Cargo: INSPECTOR DE CALIDAD

Función: -Ensayos destructivos, dimensionales y visuales en laboratorio.

-Seguimiento al tratamiento de productos no conformes.

-Registro de pruebas (Excel)

2012-2013 PRODUCTOS FORJADOS SAC

Cargo: TÉCNICO ELECTRICISTA

Función: -Mantenimiento preventivo y correctivo de máquinas industriales.

-Rebobinado de transformadores y motores.

- Instalaciones industriales y domiciliarias, cableado estructurado.

-Diagnóstico de fallas en prensas neumáticas e hidráulicas.

# FORMACIÓN ACADÉMICA

2014 - Actual Universidad Tecnológica del Perú (UTP) (Lima)

Ing. Eléctrica y de potencia- ciclo II

2009-2012 Servicio Nacional de Adiestramiento Industrial (SENATI)

#### **CURSOS Y CAPACITASIONES**

#### Ensamblaje de PC's:

Universidad Nacional Tecnológica Del Cono Sur (UNTECS)

# Redes Wi-Fi y conectividad:

**CESCA** 

Cursos de primeros auxilios, uso de extintores y evacuación de personal.

(VyV SAFETY EIRL)

#### **IDIOMAS**

# Inglés técnico básico

-Universidad Tecnológica del Perú

#### **SOFTWARE**

AutoCAD básico: Universidad Tecnológica del Perú

Office intermedio: SENATI

# **REFERENCIAS LABORALES:**

#### -Marco Salas

Gerente de control de Calidad en MODASA 946036433

#### -Estuardo Campos

Ex Jefe de aseguramiento de la calidad en General Cable 999052282

# -Enrique Samaniego

Ex jefe de mantenimiento en Productos Forjados SAC

947817971